【裁判字號】    97,訴,75
【裁判日期】    970131
【裁判案由】    違反毒品危害防制條例
【裁判全文】
臺灣臺南地方法院刑事判決                97年度訴字第75號
公  訴  人  臺灣臺南地方法院檢察署檢察官
被      告  乙○○
上列被告因違反毒品危害防制條例案件，經檢察官提起公訴（96
年度毒偵字第3432號），被告於本院準備程序進行中，就被訴事
實為有罪之陳述，經本院合議庭裁定由受命法官獨任進行簡式審
判程序，判決如下：
    主  文
乙○○施用第一級毒品，累犯，處有期徒刑捌月；又施用第二級
毒品，累犯，處有期徒刑肆月，扣案之第二級毒品壹包（含袋重
零點肆公克）沒收銷燬之，扣案之吸食器壹組、瓦斯噴槍壹支、
玻璃燈泡貳個均沒收。應執行有期徒刑拾月，扣案之第二級毒品
壹包（含袋重零點肆公克）沒收銷燬之，扣案之吸食器壹組、瓦
斯噴槍壹支、玻璃燈泡貳個均沒收。
    事實及理由
壹、程序事項
  一、查被告乙○○所犯係死刑、無期徒刑、最輕本刑為3年以
      上有期徒刑以外之罪，其於準備程序中就被訴事實為有罪
      之陳述，經法官告知簡式審判程序之旨，並聽取公訴人及
      被告之意見後，業經本院合議庭依上開修正公布施行之刑
      事訴訟法規定裁定由受命法官獨任進行簡式審判程序，合
      先敘明。
  二、次按適用簡式審判程序之有罪判決書之製作，準用第454
      條之規定，刑事訴訟法第310條之2定有明文。本件經合議
      庭裁定由受命法官獨任進行簡式審判程序，爰依照前開法
      律規定，準用刑事訴訟法第454條為判決書之製作，先予
      敘明。
貳、實體事項
  一、本件犯罪事實、證據及應適用之法條除引用檢察官起訴書
      之記載（如附件）外，就犯罪事實及證據部分分別補充如
      下：
  （一）犯罪事實部分：
    １、第1行：乙○○前於民國91年間因犯竊盜、恐嚇等罪，
        經臺灣桃園地方法院以91年易字第2041號判處應執行有
        期徒刑10月，經上訴臺灣高等法院，於92年5月22日撤
        回上訴確定。
    ２、第4行：於96年11月30日下午，在位於臺南市○○路980
        號2樓友人住處內。
  （二）證據部分：
    １、被告於本院準備程序訊問及審理之自白（見本院97年1
        月22日準備程序筆錄及同日審判筆錄參照），復有證人
        即共同施用毒品之黃崇益、郭怡良、曾鴻德等人於警詢
        中之證述甚詳。此外，並有搜索、扣押筆錄、扣押物品
        目錄表、臺南市警察局刑警大隊查獲涉嫌毒品危害防制
        條例初步檢驗報告單各1份，及現場照片2幀等物在卷可
        稽。
    ２、被告前於91年間因施用毒品違反毒品危害防制條例案件
        ，經臺灣臺北地方法院以91年毒聲字第2191號裁定令入
        勒戒處所觀察勒戒後因認有繼續施用毒品傾向，由同前
        開法院以91年毒聲字第2480號裁定令入戒治處所施以強
        制戒治，戒治滿3月後，其成效評定為合格，因認無繼
        續戒治之必要，由同前開法院以92年毒聲字第1367號裁
        定停止戒治，所餘戒治期間付保護管束，於92年11月28
        日保護管束期滿，停止戒治未經撤銷，經臺灣臺北地方
        法院檢察署檢察官於93年3月8日以93年度戒毒偵字第40
        號為不起訴處分等情，有前開案號不起訴處分書及臺灣
        高等法院被告前案紀錄表1份在卷可憑，則被告於前開
        觀察勒戒、強制戒治執行完畢釋放後，5年內再犯本案
        毒品危害防制條例第10條之罪，本案事證明確，被告犯
        行洵堪認定。
  二、查海洛因、安非他命依其成癮性、濫用性及對社會危害性
      之程度，已為毒品危害防制條例第2條第2項第1款及第2款
      分別列為第一級毒品及第二級毒品。核被告乙○○所為，
      係犯毒品危害防制條例第10條第1項施用第一級毒品罪及
      同條例第2項之施用第二級毒品罪。其施用時非法持有第
      一級毒品海洛因與第二級毒品安非他命之低度行為，均為
      其施用之高度行為所吸收，均不另論罪。被告所犯前開2
      罪，犯意各別，行為互異，罪質互殊，應分論併罰。再被
      告有前開犯罪事實欄所載前科執行情形，此有臺灣高等法
      院被告前案紀錄表在卷可佐，其於前案有期徒刑執行完畢
      後，5年內故意再犯有期徒刑以上之本罪，為累犯，應依
      法加重其刑。爰審酌被告前因施用毒品經送觀察勒戒及強
      制戒治之治療程序後，猶未認清毒品戕害身心之惡，不思
      戒絕革除惡習，仍為本案犯行，顯見其意志力甚為薄弱，
      迄未能戒除毒癮，惟兼衡被告施用毒品犯行，在性質上乃
      屬對自我身心健康之自戕行為，犯後坦承犯行，並於96年
      12 月6日起自行至醫院參與「美沙冬替代療法」治療戒除
      毒癮惡習之犯後態度等一切情狀，爰依法量處如主文所示
      之刑，並定應執行之刑。
  三、扣案第二級毒品安非他命1包（含袋重0.4公克），係查獲
      之第二級毒品，不問是否屬於犯人所有，應依毒品危害防
      制條例第18條第1項前段之規定，沒收銷燬之。另扣案之
      安非他命吸食器1組、瓦斯噴槍及玻璃燈泡2個等物，均為
      被告所有且為供被告施用第二級毒品安非他命所用之物，
      業據被告供承在卷，爰依刑法第38條第1項第2款規定沒收
      之。
據上論斷，應依刑事訴訟法第310條之2、第454條、第273條之1
第1項、第299條第1項前段，毒品危害防制條例第10條第1項、第
2項、第18條第1項前段，刑法第11條前段、第47條第1項、第38
條第1項第2款，判決如主文。
本案經檢察官甲○○到庭執行職務。
中    華    民    國    97    年    1     月    31    日
                  刑事第十二庭  法  官  程克琳
以上正本證明與原本無異。
如不服本判決應於收受本判決後10日內向本院提出上訴書狀，並
應敘述具體理由。如未敘述上訴理由者，應於上訴期間屆滿後20
日內向本院補提理由書狀（均須按他造當事人之人數附繕本）「
切勿逕送上級法院」。
                                書記官  曾美滋
中    華    民    國    97    年    1     月    31    日
附錄所犯法條
毒品危害防制條例第10條：
施用第一級毒品者，處 6 月以上 5 年以下有期徒刑。
施用第二級毒品者，處 3 年以下有期徒刑。


司法院資訊處製作；財團法人民間司法改革基金會備份。
